臺灣桃園地方法院民事裁定
110年度勞訴字第121號
上  訴  人
即  被  告  憶貿企業股份有限公司

法定代理人  吳德和  

上列上訴人因與被上訴人侯英豪間請求確認僱傭關係存在等事件
，對於中華民國111年5月5日本院110年度勞訴字第121號判決不
服，提起上訴，本院裁定如下：
    主  文
上訴人應於收受本裁定正本5日內繳納第二審裁判費新臺幣87,18
4元，逾期未繳即駁回其上訴。
    理  由
一、按提起第二審上訴，應依民事訴訟法第77條之16第1項規定
    繳納裁判費，此為法定必須具備之程式。且按，以一訴主張
    數項標的者，其價額合併計算之。但所主張之數項標的互相
    競合或應為選擇者，其訴訟標的價額，應依其中價額最高者
    定之。以一訴附帶請求其孳息、損害賠償、違約金或費用者
    ，不併算其價額。復按因定期給付涉訟，其訴訟標的之價額
    ，以權利存續期間之收入總數為準；期間未確定時，應推定
    其存續期間。但超過5年者，以5年計算。民事訴訟法第77條
    之1第1、2項、第77條之2、勞動事件法第11條分別定有明文
    。再依民事訴訟法第442條第2項規定，上訴不合程式或有其
    他不合法之情形而可以補正者，原審法院應定期間命其補正
    ，如不於期間內補正，應以裁定駁回之。
二、本件上訴人提起第二審上訴，其上訴聲明為：㈠原判決不利
    上訴人部分廢棄。㈡上開廢棄部分，被上訴人在第一審之訴
    駁回。而原判決主文為：㈠確認兩造僱傭關係存在。㈡被告應
    自民國110年7月1日起至原告復職之日為止，按月於次月5日
    給付原告新臺幣（下同）85,000元，及自各期應給付日之翌
    日起至清償日止，按週年利率5%計算之利息。㈢被告應給付
    原告326,290元，及自110年7月29日起至清償日止，按週年
    利率5%計算之利息。㈣被告應提撥25,078元至原告勞工退休
    金專戶。㈤被告應自110年4月1日起至原告復職之日止，按月
    提撥5,256元至原告勞工退休金個人專戶。前開判決主文第㈠
    、㈡、㈤項均係以兩造間之僱傭關係存在為前提，其訴訟標的
    金額即應以僱傭關係存在部分定之。經查，被上訴人為民國
    00年0月出生，於110年6月24日起訴時為49歲，至勞動基準
    法第54條第1項第1款規定強制退休年齡65歲尚有16年，依勞
    動事件法第11條規定，應以5年計算，而被上訴人起訴主張
    之工資為每月85,000元，勞工退休金月提繳金額為5,256元
    ，故就確認僱傭關係存在之訴訟標的價額為5,415,360元【
    計算式：（85,000+5,256）×12×5＝5,415,360】。原判決第㈢
    項、第㈣項，被上訴人請求上訴人給付110年6月30日以前之
    工資326,290元及110年3月31日前短少提撥之勞工退休金25,
    078元，兩者合併計算，故本件上訴人之上訴利益金額為5,7
    66,728元，應徵第二審裁判費87,184元。
三、茲依民事訴訟法第442條第2項規定，限上訴人於收受本裁定
    送達後5日內補繳上開金額，逾期未補正，即駁回上訴。
中　　華　　民　　國　　111 　年　　9 　　月　　6 　　日
                  勞動法庭    法　官　游璧庄
正本係照原本作成。
本裁定關於訴訟標的價額核定之部分如有不服，得於裁定送達後
10日內向本院提出抗告狀，並應繳納抗告費新台幣1000元；命補
裁判費之部分，不得抗告。
中　　華　　民　　國　　111 　年　　9 　　月　　7 　　日
                              書記官  張琬青